【裁判字號】    96,抗,514
【裁判日期】    970116
【裁判案由】    聲請減刑及定應執行刑
【裁判全文】
臺灣高等法院高雄分院刑事裁定           96年度抗字第514號
抗  告  人
即 受  刑  人  甲○○
                       （現於臺灣高雄第二監獄執行中）
上列抗告人因聲請減刑及定應執行刑案件，不服臺灣高雄地方法
院中華民國96年11月30日裁定（96年度聲減字第7535號），提起
抗告，本院裁定如下：
    主  文
原裁定撤銷。
甲○○所犯附表編號5 、6 之罪所處之刑，均減刑詳如附表編號
5 、6 所載，與附表編號1 、2 、3 、4 所列經減刑之罪所處之
刑，應執行有期徒刑貳年參月，併科罰金新台幣柒萬伍仟元，罰
金如易服勞役，以新台幣貳仟元折算壹日。
    理  由
一、本件抗告意旨略以：抗告人即受刑人（下稱抗告人）甲○○
    所犯附表編號5 所示之罪，係檢警機關尚未發覺前，經抗告
    人自首才查獲之犯罪，依規定應予以減刑，原裁定未減刑顯
    有不當，爰依法提起抗告，請求撤銷原裁定云云。
二、原裁定意旨略以：抗告人甲○○因犯如附表所示之罪，經分
    別判處如附表所示之刑，均經確定在案。茲檢察官以受刑人
    所犯附表編號6之犯罪，其犯罪時間在中華民國96年4 月24
    日以前，合於減刑條件，聲請予以減刑，並聲請與附表編號
    5 所列不應減刑之犯罪所處之刑，及附表編號1 至4 所列經
    減刑之犯罪所處之刑，定其應執行之刑，經核尚無不合，應
    予准許，並定應執行有期徒刑3 年5 月又15日。
三、經查：
（一）按對於第3 條所定不予減刑而未發覺之罪，於中華民國96
      年罪犯減刑條例施行前至施行之日起3 個月內自首而受裁
      判者，依第2 條第1 項規定予以減刑，中華民國96年罪犯
      減刑條例第6條定有明文。
（二）抗告人所犯附表編號5 所示之罪，經臺灣高雄地方法院判
      處有期徒刑2 年8 月，併科罰金新台幣15萬元，罰金如易
      服勞役，以新台幣2 千元折算1 日確定，原係屬中華民國
      96 年 罪犯減刑條例第3 條所規定不予減刑之罪，惟該罪
      抗告人於偵查機關未發覺前，向員警自首犯罪，有臺灣高
      雄地方法院95年度重訴字第115 號判決1 份在卷可按，是
      依上開規定，抗告人所犯附表編號5 所示之罪，自得予以
      減刑，則抗告人之抗告為有理由，原裁定未予以減刑，尚
      有未洽，自應由本院予以撤銷。
（三）抗告人因犯如附表所示之6 罪，經分別判處如附表所示之
      刑，均經確定在案。抗告人所犯附表編號5 、6 之犯罪，
      其犯罪時間均在中華民國96年4 月24日以前，合於減刑條
      件，均應予減刑如附表、編號5 、6 所示，並與附表編號
      1 至4 所列經減刑之犯罪所處之刑，定其應執行刑為有期
      徒刑2 年3 月，併科罰金新台幣7 萬5 千元，罰金如易服
      勞役，以新台幣2千元折算1日。
據上論斷，應依刑事訴訟法第413 條後段，中華民國96年罪犯減
刑條例第2 條第1 項第3 款、第6 條、第8 條第1 項、第3 項、
第10條第3 項，刑法第42條第3 項、第51條第5 款，裁定如主文
。
中    華    民    國    97    年    1     月    16    日
                  刑事第九庭  審判長法  官  莊秋桃
                                    法  官  范惠瑩
                                    法  官  陳  箐
以上正本證明與原本無異。
不得再抗告。
中    華    民    國    97    年    1     月    16    日
                                    書記官  張宗芳


司法院資訊處製作；財團法人民間司法改革基金會備份。
